臺灣屏東地方法院民事判決
111年度屏簡字第113號
原      告  元大國際資產管理股份有限公司

法定代理人  宋耀明  
訴訟代理人  詹凱傑  
            陳姉俞  
            邱偉智  
被      告  鍾武雄律師即邱耀祖之遺產管理人
上列當事人間清償借款事件，本院於民國111年4月20日言詞辯論
終結，判決如下：
    主  文
被告應於管理被繼承人邱耀祖之遺產範圍內給付原告新臺幣（下
同）97,316元，及自100年5月17日起至104年8月31日止，按週年
利率20％計算之利息，暨自104年9月1日起至清償日止，按週年利
率15％計算之利息。
被告應於管理被繼承人邱耀祖之遺產範圍內給付原告79,388元，
及自100年3月23日起至104年8月31日止，按週年利率16.8％計算
之利息，暨自104年9月1日起至清償日止，按週年利率15％計算之
利息。
被告應於管理被繼承人邱耀祖之遺產範圍內給付原告26,208元及
自100年3月23日起至110年7月19日，按週年利率18.5％計算之利
息，暨自110年7月20日起至清償日止，按週年利率16％計算之利
息。
被告應於管理被繼承人邱耀祖之遺產範圍內給付原告240,065元
，及自100年3月23日起至104年8月31日止，按週年利率20％計算
之利息，暨自104年9月1日起至清償日止，按週年利率15％計算之
利息。
訴訟費用由被告於管理被繼承人邱耀祖之遺產範圍內負擔。
本判決得假執行。
    事實及理由
一、原告主張被告前向日盛國際商業銀行股份有限公司（下稱日
    盛銀行）、中國信託商業銀行股份有限公司、萬通商業銀行
    （嗣與中國信託商業銀行合併，萬通商業銀行為消滅銀行，
    中國信託商業銀行為存續銀行，下稱中信銀行）申請信用卡
    、現金卡及個人信用貸款，迄今共積欠如主文所示之金額，
    嗣日盛銀行、中信銀行再將債權讓與原告，又邱耀祖於102
    年11月8日死亡，其繼承人均拋棄繼承，經本院選任被告為
    被繼承人邱耀祖之遺產管理人，應於其管理邱耀祖之遺產範
    圍內負清償責任等語，業據其提出核與所述相符之證物原本
    等件為證，且經本院核對無訛，且為被告所不爭執，堪信原
    告主張為真實。從而，原告依據信用卡使用契約、消費借貸
    、債權讓與及遺產管理之法律關係，請求被告給付原告如主
    文所示之金額及利息，為有理由，應予准許。
二、又本件係依民事訴訟法第427條第2項規定適用簡易訴訟程序
    所為被告敗訴之判決，依同法第389條第1項第3款規定，應
    依職權宣告假執行。
三、訴訟費用負擔：民事訴訟法第78條。
中　　華　　民　　國　　111 　年　　5 　　月　　4 　　日
                  屏東簡易庭  法　官  曾吉雄
正本係照原本作成。
如不服本判決，應於送達後廿日內，向本院提出上訴狀並表明上
訴理由，如於本判決宣示後送達前提起上訴者，應於判決送達後
廿日內補提上訴理由書（須附繕本）。如委任律師提起上訴者，
應一併繳納上訴審裁判費。
中　　華　　民　　國　　111 　年　　5 　　月　　4 　　日
                              書記官　鄭美雀